【裁判字號】    94,訴,888
【裁判日期】    950113
【裁判案由】    違反毒品危害防制條例
【裁判全文】
臺灣雲林地方法院刑事判決               94年度訴字第888號
公  訴  人  臺灣雲林地方法院檢察署檢察官
被      告  甲○○
                    （現另案於臺灣雲林第二監獄執行中）
上列被告因違反毒品危害防制條例案件，經檢察官提起公訴（94
年度毒偵字第1672、1748號），被告自白犯罪，本院合議庭裁定
由受命法官獨任依簡式審判程序審理，判決如下：
    主  文
甲○○連續施用第一級毒品，處有期徒刑拾月，扣案之第一級毒
品海洛因貳包（合計淨重淨重壹點肆公克），均沒收銷燬之；
又連續施用第二級毒品，處有期徒刑柒月，扣案之第二級毒品甲
基安非他命貳包（合計驗餘淨重拾壹點伍壹柒克），沒收銷燬
之。應執行有期徒刑壹年貳月。扣案之第一級毒品海洛因貳包（
合計淨重壹點肆公克）及第二級毒品甲基安非他命貳包（合計
驗餘淨重拾壹點伍壹柒克），均沒收銷燬之。
    事  實
一、甲○○前因施用第二級毒品甲基安非他命案件，經依臺灣嘉
    義地方法院88年度毒聲字第1417號裁定送觀察、勒戒後，認
    無繼續施用毒品之傾向，於民國88年11月6 日予以釋放，並
    由臺灣嘉義地方法院檢察署檢察官於同年月5 日，以88年度
    毒偵字第311 號為不起訴處分確定。又繼因連續施用第二級
    毒品甲基安非他命案件，由本院於94年2 月3 日，以93年度
    虎簡字第333 號判決，判處有期徒刑6 月，如易科罰金，以
    300 折算1 日確定。詎其仍不知悔悟，於5 年內復基於施用
    第一級毒品海洛因之概括犯意，自94年2 月某日起，至同年
    8 月4 日止，在其所有車上及其他不詳處所，將海洛因摻於
    香菸內點燃後吸食其煙之方式，連續施用第一級毒品海洛因
    多次；另基於施用第二級毒品甲基安非他命之概括犯意，於
    上開時、地，將甲基安非他命置於吸食器內，以火燒烤使成
    煙霧狀後吸食其煙之方式，連續施用第二級毒品甲基安非他
    命多次。嗣分別於：(一)94年8 月5 日15時許，在嘉義縣六腳
    鄉蒜東村235 號前廣場，因涉犯他案遭通緝，為警查獲，並
    扣得第一級毒品海洛因2 包（合計淨重1.34公克）、第二級
    毒品甲基安非他命（合計驗餘淨重11.3517 克）、電子磅秤
    1 台、吸食器1 組、分裝袋103 個及塑膠斜削吸管3 支等物
    ；(二)94年8 月6 日，因其涉犯槍砲彈藥刀械管制條例罪，解
    送至臺灣雲林看守所執行，經該所人員對其採尿送驗結果呈
    安非他命陽性反應，始悉上情。
二、案經嘉義縣警察局朴子分局報告臺灣嘉義地方法院檢察署檢
    察官呈請臺灣高等法院台南分院檢察署檢察長核轉及雲林看
    守所函送臺灣雲林地方法院檢察署檢察官偵查起訴。
    理  由
一、上揭事實，業經被告甲○○坦白承認，並有檢驗呈「甲基安
    非他命陽性」之臺灣檢驗科技股份有限公司濫用藥物尿液檢
    驗報告及詮昕科技股份有限公司濫用藥物尿液檢驗報告各1
    紙在卷可稽。而扣案之第一級毒品海洛因2 包（合計淨重1.
    34公克），經送法務部調查局鑑定結果，確認均含「第一級
    第六項毒品海洛因成分」，屬第一級毒品，有該局鑑定通知
    書1 紙附卷可稽；又扣案之第二級毒品甲基安非他命2 包（
    合計驗餘淨重11.3517 克），經送國防部憲兵司令部刑事鑑
    識中心鑑定結果，確認「有甲基安非他命成分」，屬第二級
    毒品，有該中心鑑驗通知書1 紙附卷可稽，並有電子磅秤1
    台、吸食器1 組、分裝袋103 個及塑膠斜削吸管3 支等物扣
    案可證，足認被告自白與事實相符，應可採信。又其前因施
    用毒品案件，經依臺灣嘉義地方法院88年度毒聲字第1417號
    裁定送觀察、勒戒後，認無繼續施用毒品之傾向，於88年11
    月6 日予以釋放，並由臺灣嘉義地方法院檢察署檢察官於同
    年月5 日，以88年度毒偵字第311 號為不起訴處分確定等情
    ，有前述不起訴處分書及臺灣高等法院被告前案紀錄表等件
    在卷可參。而被告於該次觀察勒戒執行完畢後，更犯施用第
    二級毒品甲基安非他命案件，顯見，前所實施之觀察、勒戒
    ，未能遮斷其施用毒品之癮，其本次所犯，應非「5 年後再
    犯」，而係「5 年內迭次更犯」，此與「初犯施用毒品之罪
    」或「初犯經觀察、勒戒或強制戒治執行完畢釋放後，5 年
    後再犯施用毒品之罪」者，應聲請觀察、勒戒之情形有異，
    附此說明。本件事證明確，被告犯行，堪以認定。
二、核被告所為，係犯毒品危害防制條例第10條第1 項之施用第
    一級及同條第2 項之施用第二級毒品罪。被告持有第一、二
    級毒品進而施用，其持有之低度行為，為施用之高度行為吸
    收，不另論罪。又被告先後多次施用第一級、第二級毒品犯
    行，時間緊接，各所犯罪名相同，顯係分別出於概括犯意反
    覆為之，為連續犯，各應依刑法第56條規定，以一罪論，並
    加重其刑。其所犯施用第一級毒品及施用第二級毒品2 罪間
    ，犯意各別，行為互殊，應分論併罰。爰審酌被告經觀察、
    勒戒後，仍未戒絕毒癮，及屢次因施用毒品，遭警查獲，仍
    繼續施用毒品，暨犯後坦承犯行等一切情狀，量處如主文所
    示之刑，併定其應執行之刑。扣案之第一級毒品海洛因2 包
    （合計淨重1.34公克），及第二級毒品甲基安非他命2 包（
    合計驗餘淨重11.3517 克），屬查獲之毒品，不問屬於犯人
    與否，均依毒品危害防制條例第18條第1 項前段，宣告沒收
    銷燬之。扣案之電子磅秤1 台、吸食器1 組、分裝袋103 個
    及塑膠斜削吸管3 支等物，業經被告於審理時表示拋棄，不
    另宣告沒收，併此敘明。
據上論斷，應依刑事訴訟法第299 條第1 項前段，毒品危害防制
條例第10條第1 項、第2 項、第18條第1 項前段，刑法第11條前
段、第56條、第51條第5 款，判決如主文。
本案經檢察官乙○○到庭執行職務。
中    華    民    國    95    年    1     月    13    日
                  刑事第二庭    法  官  柯志民
以上正本證明與原本無異
如不服本判決應於送達後10日內向本院提出上訴狀
中    華    民    國    95    年    1     月    13    日
                                書記官  魏輝碩
論罪之法條全文：
毒品危害防制條例第10條
施用第一級毒品者，處六月以上五年以下有期徒刑。
施用第二級毒品者，處三年以下有期徒刑。


司法院資訊處製作；財團法人民間司法改革基金會備份。
